最高法院刑事判決　　　　　　一○○年度台上字第四四五一號
上　訴　人　陳○○
選任辯護人　鄭志明律師　　　　　　　　　　　
上列上訴人因妨害性自主案件，不服台灣高等法院台中分院中華
民國九十九年四月二十一日第二審更審判決（九十九年度上更(一)
字第三三號，起訴案號：台灣台中地方法院檢察署九○○年度偵
字第二六四七三號），提起上訴，本院判決如下：　
    主  文
上訴駁回。
    理  由
按刑事訴訟法第三百七十七條規定，上訴於第三審法院，非以判
決違背法令為理由，不得為之。是提起第三審上訴，應以原判決
違背法令為理由，係屬法定要件。如果上訴理由書狀並未依據卷
內訴訟資料，具體指摘原判決不適用何種法則或如何適用不當，
或所指摘原判決違法情事，顯與法律規定得為第三審上訴理由之
違法情形，不相適合時，均應認其上訴為違背法律上之程式，予
以駁回。本件原判決依憑上訴人陳○○之部分自白，被害人Ａ女
（民國○十○年次，姓名住所等資料詳卷）、Ａ女之叔叔及證人
羅○○之證述，並參酌內政部警政署刑事警察局所為檢驗ＤＮＡ
之結果、○○醫學大學附設醫院驗傷診斷證明書等證據，為綜合
之判斷，認上訴人有原判決所載之犯行，因而撤銷第一審之科刑
判決，改判依兒童及少年福利法第七十條第一項前段及刑法第二
百二十一條第一項，論處上訴人成年人對於少年女子以強暴之方
法而為性交罪刑，已敘明其所憑之證據及認定之理由，而以上訴
人所辯：其經由Ａ女之同意，始與之性交云云，如何不足以採信
，於理由中詳加說明與指駁。上訴人上訴意旨略稱：(一)、原判決
依刑法第二百二十一條第一項論處強制性交罪刑，但就該法條所
指以強暴、脅迫、恐嚇、催眠術或其他違反Ａ女之意願而為性交
之構成要件，未於事實欄詳加認定，並說明憑以認定之理由，自
不足以論罪科刑。且Ａ女睡覺時，身著緊身牛仔褲，若非同意性
交，他人難以退去其衣褲；參以Ａ女之陰部及身體各處，均未呈
現反抗傷痕；證人羅○○在房間之浴室淋浴，睡於鄰房之陳○甲
，均未聽見Ａ女之呼救或反抗聲，Ａ女所指遭強制性交云云，核
與事證不符，不足採信。(二)、羅○○證稱：Ａ女係於案發日即九
○○年九月十一日二時許離去。但Ａ女竟陳稱其於當天下午六時
許遭上訴人強制性交，益見Ａ女所述不實，不足以採信。(三)、上
訴人與Ａ女認識不久，且Ａ女外表成熟，日常出入成年人始得出
入之舞廳，上訴人無從為Ａ女年齡之認識云云。按證據之取捨，
屬於事實審法院之職權，其取捨苟不違背經驗法則或論理法則，
即不容其任意指為違法，而據為上訴第三審之適法理由。查原審
依據Ａ女再三陳明：其於睡覺中，發覺上訴人自後環抱，即時推
開，上訴人非但未停止侵犯，反以身體壓制，再強脫其褲子而強
制性交得逞；上訴人並事先將音響開至最大聲以掩護等語；核與
上訴人之女友羅○○證稱：其走出浴室，見Ａ女在床邊哭泣，雖
經其安慰，Ａ女仍堅持離去，上訴人見狀，亦尾隨出去，其於上
訴人返回後追問原由，上訴人則默不作聲等語相符，資以認定上
訴人有強制性交之犯行。又以Ａ女與上訴人之女友羅○○均為○
十○年次，Ａ女受害時為尚未滿十七歲，羅○○介紹Ａ女與上訴
人認識後，先後與Ａ女至上訴人之租住處過夜十餘次，雙方至為
熟識，自可得知Ａ女年齡等情。其證據之取捨，難謂有違背經驗
法則或論理法則。另Ａ女九○○年九月十一日下午接近六時許遭
強制性交，隨即與叔叔聯絡，核與Ａ女叔叔以電話追問事情經過
時之通聯紀錄所顯示之時間，均在當日下午七時左右等情大致相
符，自可採信；況上開犯罪時間之早或晚，於判決之主旨不生影
響。至刑法第二百二十一條第一項之強制性交罪，以行為人不法
違反被害人之意願而性交為已足，其施加暴行者，亦不以被害人
不能抗拒或被害人有無奮力反抗為要件。原判決既認定上訴人於
著手實行犯罪時，已予抗拒，上訴人仍以身體壓制Ａ女，違反Ａ
女之意願而為性交，是Ａ女能否反抗或有無受傷，無足以影響犯
罪之成立。上訴意旨徒憑己意，就原審採證認事職權之適法行使
，及原判決已說明之事項，重為事實之爭執，核與法律規定得為
第三審上訴理由之違法情形，不相適合。其上訴為違背法律上之
程式，應予駁回。
據上論結，應依刑事訴訟法第三百九十五條前段，判決如主文。
中    華    民    國  一○○  年    八    月   十一   日
                      最高法院刑事第十二庭
                          審判長法官  黃  正  興  
                                法官  林  秀  夫  
                                法官  許  錦  印  
                                法官  林  瑞  斌  
                                法官  謝  靜  恒  
本件正本證明與原本無異
                                      書  記  官  
中    華    民    國  一○○  年    八    月   十六   日
                                                       s